# 请教版主，这里为什么：贷记“其他综合收益”科目？

提问人：jihuijun 时间：2017-04-25 23:03:33
持有至到期投资重分类为可供出售金融资产时，如果持有至到期投资已计提减值准备的，应同时结转减值准备，借记“持有至到期投资减值准备”科目，贷记“其他综合收益”科目

回答人：chenyiwei
你这段话的出处是哪里？按理应该平移为可供出售金融资产减值准备，因为金融资产的分类变更不应影响其可收回金额。

提问人：jihuijun 时间：2017-04-26 11:47:01
114700mlckppdyyxnfl1pp.jpg (108.26 KB, 下载次数: 3)
2017-4-26 11:47 上传

回答人：chenyiwei
这是什么书？应该不是财政部会计司的《企业会计准则讲解》。